【裁判字號】    97,交聲,3240
【裁判日期】    971230
【裁判案由】    聲明異議
【裁判全文】
臺灣臺中地方法院交通事件裁定        97年度交聲字第3240號
原處分機關  交通部公路總局臺中區監理所豐原監理站
異  議  人  甲○○
上列異議人因違反道路交通管理處罰條例案件，對於交通部公路
總局臺中區監理所豐原監理所97年11月13日所為之裁決（豐監稽
違字第裁63-HC0000000號裁決書），聲明異議，本院裁定如下：
    主  文
異議駁回。
    理  由
一、原處分機關交通部公路總局臺中區監理所豐原監理站處分意
    旨略以：異議人即受處分人甲○○（以下稱受處分人）於民
    國97年8月22日20時56分許，駕駛車號OA-7531號自用小客車
    ，行經臺中縣清水鎮○○路47-15號，因酒後駕車，經酒精
    測試器測試值為0.59MG/L，不合格超過標準值之違規，經臺
    中縣警察局清水分局員警以中縣警交字第HC0000000號舉發
    違反道路交通管理事件通知單，依違反道路交通管理處罰條
    例第35條第1項第1款規定當場舉發。原處分機關於97年11月
    13日以豐監稽違字第裁63-HC0000000號裁決書，裁處吊扣汽
    車駕駛執照12個月，並施以道安講習，又本案因涉犯刑法公
    共危險之罪責，業經本院判處罰金新臺幣（下同）70,000元
    ，依行政罰第26條第1項規定行政罰免予裁處等情，原處分
    機關依法裁處，應無不合等語。
二、聲明異議意旨略以：受處分人因駕駛自小客車違規被吊扣職
    業聯結車駕照，為裁罰不當，且有違行政程序法第7條。爰
    請求撤銷原處分關於吊扣職業聯結車駕照1年之部分云云。
三、按受處分人，不服道路交通管理處罰條例第8條之主管機關
    所為之處罰，得於接到裁決之翌日起20日內，向管轄地方法
    院聲明異議，道路交通管理處罰條例第87條第1項定有明文
    。又道路交通管理案件處理辦法第18條規定：交通法庭認聲
    明異議不合法律上之程式者，應以裁定駁回之。
四、經查: 本件受處分對於前揭違規事實並不爭執，惟本件舉發
    違反道路交通管理事件通知單舉發車號OA-7531號自小客車
    之駛駕人係「甲○○」，又本件違反道路交通管理事件裁決
    書上所載受處分人亦係「甲○○」，而聲明異議人卻為「王
    麗姿」等情，有舉發違反道路交通管理事件通知單、交通部
    公路總局臺中區監理所豐原監理站97年11月13日豐監稽違字
    第裁63-HC0000000號號裁決書、97年11月17日中監豐字第
    0970019760號不服裁決聲明異議案件移送書及異議人王麗姿
    聲明異議狀各1份附卷可稽，是本件聲明異議人並非受處分
    人甚明。揆諸上揭說明，聲明異議人既非受處分人，又另無
    受受處分人委任之情事，自與聲明異議之規定不合，本件異
    議為不合法律上之程式，應予駁回。
五、據上論斷，應依道路交通管理處罰條例第87條第2項，道路
    交通案件處理辦法第18條，裁定如主文。
中    華    民    國    97    年    12    月    30    日
                  交通法庭    法  官  洪挺梧
以上正本證明與原本無異。
如不服本裁定，應於送達後5日內，向本院提出抗告狀。
                              書記官  劉雅玲
中    華    民    國    97    年    12    月    30    日


司法院資訊處製作；財團法人民間司法改革基金會備份。
